【裁判字號】    92,交聲,267
【裁判日期】    920709
【裁判案由】    聲明異議
【裁判全文】
臺灣高雄地方法院交通事件裁定                九十二年度交聲字第二六七號
    原處分機關  高雄市政府
    受處分人
    即異議人    甲○○
右列受處分人因違反道路交通管理處罰條例案件，對於高雄市政府民國九十二年六月
六日所為之處分（原處分案號：高市府交裁字第裁三二─ＢＢ0000000號），
聲明異議，本院裁定如左：
    主  文
異議駁回。
    理  由
一、異議意旨為：異議人甲○○於民國九十二年三月二十一日十五時二十分許，駕駛
    車號ＹＷ─○九八八號自小客車，行經高雄市○○路、四維路口處時，因『在多
    車道右轉彎，不先駛入外側車道』，違反道路交通管理處罰條例第四十八條第一
    項第四款之規定，嗣經高雄市政府依法裁決處罰。惟因當時右轉車道內，有車輛
    故障，故無法行駛右轉車道，異議人始行駛中線道右轉，原處分機關未予詳查即
    遽為裁決，實有違誤，爰依法聲明異議等語。
二、按汽車駕駛人在多車道右轉彎，不先駛入外側車道者，處二百元以上六百元以下
    罰鍰，道路交通管理處罰條例第四十八條第一項第四款定有明文；又汽車駕駛人
    有道路交通管理處罰條例第四十八條情形者，記違規點數一點，道路交通管理處
    罰條例第六十三條第一項第一款亦有明文。另交通安全規則第一百零二條第一項
    第五款規定：汽車行駛至四車道以上或同向二車道道路，欲右轉彎時，應距交岔
    路口三○公尺前換入外側車道或右轉車道。再者，法院受理有關交通事件，準用
    刑事訴訟法之規定，道路交通管理處罰條例第八十九條亦有明文，是刑事訴訟法
    中有關證據法則部分，自應適用於道路交通事件，即事實之認定，應憑積極證據
    證明之，如未能發現相當證據，或證據不足以證明，自不能以推測或擬制之方法
    ，以為認事用法之基礎。
三、查異議人於九十二年三月二十一日十五時二十分許，駕駛車號ＹＷ─○九八八號
    自小客車，沿高雄市○○路由北向南行至四維路口處時，中華路快車道係雙向六
    線道，且當時中華路交通號誌顯示紅燈，且可右轉，而異議人行駛中線道，並逕
    行右轉四維路，由西向東直行，未先行駛外側車道後，再右轉直行等情，業據異
    議人自陳明確，並有照片二幀附高雄市政府交通局交通事件裁決處交通違規聲明
    異議案件卷宗（下稱交通違規案卷）可參。因中華路快車道係四車道以上道路，
    依上開道路交通安全規則規定，異議人如欲右轉到四維路，當先行駛外側車道，
    其逕行中線道後再右轉，已與規定不符，是異議人違規之事實，堪以認定。
四、至異議人固辯稱：當時外側車道內，因有車輛故障擋路而無法行駛等語。惟查：
    (一)經高雄市政府警察局交通警察大隊調閱整卷採證底片後顯示，於異議人違規前
    一分鐘，尚有車輛行駛中華路右轉車道（即外側車道）等事實，有高雄市政府警
    察局交通警察大隊九十二年四月三十日高市警交三字第○九二○○○六一六○號
    函附交通違規案卷可參。(二)基於上開事實，並參以本件若有故障車輛停於外側車
    道，因依本件現場採證照片所示路況，並無故障車輛停於外側車道路口，是故障
    車輛離路口當有距離，如異議人確實行駛外側車道，嗣遇故障車輛擋路而改行中
    線道，則該車應先左轉，超越故障車輛後再右轉外側車道，縱超車後，已近路口
    ，該車行車軌跡應近於外側車道，而非內側車道，然檢視前開採證照片，異議人
    車輛左側車輪已接近中線車道、內側車道交接處，與前開正常車行路線不符。是
    異議人違規後，雖無採證照片顯示外側車道尚有車輛經過，但依前開說明，本院
    認異議人關於故障車輛擋路之辯詞，尚難採憑。
五、從而，原處分機關援引道路交通管理處罰條例第四十八條第一項第四款、第六十
    三條第一項第一款之規定，裁處受處分人罰鍰新臺幣六百元，並記違規點數一點
    ，於法有據，是異議人之聲請，為無理由，應予駁回。
六、據上論斷，應依道路交通案件處理辦法第十九條，裁定如主文。
中      華      民      國      九十二      年      七      月    九    日
                                臺灣高雄地方法院交通法庭
                                    法  官  方  百  正
右正本證明與原本無異。
如不服本裁定，應於裁定送達後五日內，向本院提出抗告狀。
                                    書記官  張  金  蘭
中    華    民    國      九十二      年      七      月      十一     日


司法院資訊處製作；財團法人民間司法改革基金會備份。
